臺灣板橋地方法院刑事裁定　　　　　　　100年度聲字第140號
聲　請　人　臺灣板橋地方法院檢察署檢察官
受　刑　人　沈聲揚
上列聲請人因對受刑人數罪併罰有二裁判以上，聲請定其應執行
刑（100年度執聲字第42號），本院裁定如下：
    主  文
聲請駁回。
    理  由
一、本件聲請意旨略以：受刑人沈聲揚因犯竊盜等案件，先後經
    判決確定如附表，應依刑法第53條及第51條第5 款，定其應
    執行之刑，爰依刑事訴訟法第477 條第1 項聲請裁定定其應
    執行之刑等語。
二、按數罪併罰有2 裁判以上者，固得依刑法第51條之規定定其
    應執行之刑，但須以裁判確定前為前提。倘若被告先後犯甲
    、乙、丙3 罪，而甲罪係在乙罪裁判確定前所犯，甲、乙兩
    罪均經判決確定，並已裁定定其應執行之刑，則丙罪雖在乙
    罪裁判確定前所犯，但因其在甲罪裁判確定之後，且乙罪既
    已與甲罪合併定其應執行刑，則丙罪即不得再與乙罪重複定
    其應執行之刑，祇能單獨執行（參照最高法院72年臺非字第
    47號判例要旨）。又按對於已判決確定之各罪，已經裁定其
    應執行之刑者，如又重複裁定其應執行之刑，自係違反一事
    不再理之原則，即屬違背法令（參照最高法院68年臺非字第
    50號判例意旨）。
三、經查，受刑人因犯違反槍砲彈藥刀械管制條例、竊盜（共2
    罪）等3 罪，固經臺灣高等法院、臺灣新竹地方法院及本院
    先後判處如附表所示之刑（除附表編號1 之宣告刑應更正為
    ：「有期徒刑3 年6 月，併科罰金新臺幣10萬元」，犯罪日
    期應更正為：「民國98年8 月初某日起至同年11月9 日止」
    ，附表編號2 之確定判決法院、案號、判決確定日期應分別
    更正為：「臺灣新竹地方法院」、「99年度訴字第54號」、
    「99年6 月4 日」外，其餘均詳如附表所示），並均於如附
    表所示及上開更正之日期分別確定在案，其中如附表編號1
    、2 所示之罪所處之刑，並經臺灣新竹地方法院以99年度訴
    字第54號判決，就有期徒刑部分定其應執行刑為有期徒刑3
    年8 月，經臺灣高等法院駁回上訴確定，有臺灣高等法院被
    告前案紀錄表及各該判決書在卷可稽，並經本院調閱臺灣新
    竹地方法院檢察署100 年度執緝字第17號、99年度執字第26
    06號執行卷宗（含臺灣高等法院99年度上訴字第1970號、臺
    灣新竹地方法院99年度訴字第54號案件全卷）全卷核閱綦詳
    。惟查：
（一）被告所犯如附表所示之各罪，其中首先判決確定者係附表
      編號2 所示之竊盜罪（此部分未經上訴第二審法院，參見
      臺灣高等法院99年度上訴字第1970號判決及被告刑事上訴
      狀，並經本院調閱上開案件全卷核閱綦詳），其判決確定
      日期為99年6 月4 日，而如附表編號1 所示之罪之犯罪日
      期為98年8 月初某日起至同年11月9 日止，雖係在上開首
      先判決確定日期之前，惟如附表編號3 所示之罪之犯罪日
      期（即99年7 月7 日），係在上開首先判決確定日期之後
      ，是揆諸前揭說明，如附表編號3 所示之罪既非於上開首
      先判決確定日期之前所犯，自不得與如附表編號1 、2 所
      示之罪合併定其應執行之刑；且因如附表編號1 所示之罪
      ，既已與如附表編號2 所示之罪合併定其應執行刑，則縱
      使如附表編號3 所示之罪係於如附表編號1 所示之罪之判
      決確定日期之前所犯，如附表編號3 所示之罪亦不得再與
      如附表編號1 所示之罪重複定其應執行之刑。
（二）又如附表編號1 所示之罪，其犯罪日期係在如附表編號2
      即其中首先判決確定之前，固得合併定其應執行之刑，惟
      如附表編號1 、2 所示之罪業經臺灣新竹地方法院以99年
      度訴字第54號判決就有期徒刑部分，定其應執行刑為有期
      徒刑3 年8 月，經臺灣高等法院駁回上訴而確定，業如前
      述，則揆諸首開說明，本院自無從就附表編號1 、2 所示
      之罪刑重複定其應執行之刑。
四、綜上，聲請人向本院聲請就附表所示之罪刑定其應執行之刑
    ，於法尚有未合，應予駁回，爰裁定如主文。
中    華    民    國   100    年    2     月    25    日
                  刑事第十四庭  法  官  吳幸娥
以上正本證明與原本無異
如不服本裁定，應於裁定送達後五日內敘明抗告理由，向本院提
出抗告狀。
                                書記官  黃頌棻
中    華    民    國   100    年    2     月    25    日
臺灣板橋地方法院檢察署受刑人沈聲揚定應執行刑案件一覽表
┌──────┬─────────┬─────────┬─────────┐
│編        號│        一        │        二        │        三        │
├──────┼─────────┼─────────┼─────────┤
│罪        名│非法寄藏可發射子彈│竊盜              │竊盜              │
│            │具殺傷力之改造手槍│                  │                  │
│            │（槍砲彈藥刀械管制│                  │                  │
│            │條例）            │                  │                  │
├──────┼─────────┼─────────┼─────────┤
│宣   告   刑│有期徒刑3 年6 月，│有期徒刑4月       │有期徒刑3月       │
│            │併科罰金新臺幣10萬│                  │                  │
│            │元（聲請書誤載為有│                  │                  │
│            │期徒刑3 年8 月）  │                  │                  │
├──────┼─────────┼─────────┼─────────┤
│犯  罪日  期│98年8 月初某日起至│98年7月22日       │99年7月7日        │
│            │同年11月9 日止（聲│                  │                  │
│            │請書略載為98年8 月│                  │                  │
│            │初某日）          │                  │                  │
├──────┼─────────┼─────────┼─────────┤
│偵查機關年度│臺灣新竹地方法院檢│臺灣新竹地方法院檢│臺灣板橋地方法院檢│
│案號        │察署98年度偵字第85│察署98年度偵字第85│察署99年度速偵字第│
│            │04號              │04號              │4475號            │
├───┬──┼─────────┼─────────┼─────────┤
│      │法院│臺灣新竹地方法院  │臺灣新竹地方法院  │臺灣板橋地方法院  │
│      ├──┼─────────┼─────────┼─────────┤
│最  後│案號│99年度訴字第54號  │99年度訴字第54號  │99年度簡字第7086號│
│事實審├──┼─────────┼─────────┼─────────┤
│      │判決│99年5月5日        │99年5月5日        │99年9月7日        │
│      │日期│                  │                  │                  │
├───┼──┼─────────┼─────────┼─────────┤
│      │法院│臺灣高等法院      │臺灣新竹地方法院（│臺灣板橋地方法院  │
│      │    │                  │聲請書誤載為臺灣高│                  │
│      │    │                  │等法院）          │                  │
│      ├──┼─────────┼─────────┼─────────┤
│確  定│案號│99年度上訴字第1970│99年度訴字第54號（│99年度簡字第7086號│
│      │    │號                │聲請書誤載為99年度│                  │
│      │    │                  │上訴字第1970號）  │                  │
│判  決├──┼─────────┼─────────┼─────────┤
│      │判決│99年7月28日       │99年6 月4 日（聲請│99年10月7日       │
│      │確定│                  │書誤載為99年7 月28│                  │
│      │日期│                  │日）              │                  │
├───┴──┼─────────┼─────────┼─────────┤
│備註        │                  │此部分未經上訴第二│                  │
│            │                  │審法院（參見臺灣高│                  │
│            │                  │等法院99年度上訴字│                  │
│            │                  │第1970號判決及被告│                  │
│            │                  │刑事上訴狀）      │                  │
└──────┴─────────┴─────────┴─────────┘